臺灣士林地方法院刑事判決　　　　　　　　　　　　　九十一年度易緝字第三四號
　　公　訴　人　臺灣士林地方法院檢察署檢察官
　　被　　　告　丁○
右列被告因家庭暴力罪之傷害案件，經檢察官聲請簡易判決處刑（九十年度偵字第二
一九三號），本院認不宜逕以簡易判決處刑，經改採刑事通常訴訟程序審理，並判決
如左：
    主  文
丁○傷害人之身體，累犯，處有期徒刑貳月，如易科罰金，以參佰元折算壹日。
    事  實
一、丁○前於民國八十二年間，因違反麻醉藥品管理條例案件，經台灣台北地方法院
    判處有期徒刑五年八月，嗣經確定，於八十七年十一月二十六日執行完畢，其與
    丙○○係夫妻關係，為家庭暴力防治法第三條第一款所定之家庭成員，於九十年
    一月二十二日上午八時三十分許，在台北市○○區○○路二段一四二號八樓住處
    ，因細故與丙○○在廚房發生爭執，竟基於傷害之犯意，動手毆打丙○○，致其
    受有臉部外傷併左眼眶瘀傷浮腫，左上臂外傷併皮下瘀傷，胸、腹部外傷併皮下
    瘀傷等傷害。
二、案經丙○○訴由臺北市政府警察局南港分局報請臺灣士林地方法院檢察署檢察官
    聲請簡易判決處刑。
    理  由
一、訊據被告丁○矢口否認右開犯行，辯稱當天早上伊在燉牛肉，告訴人丙○○進來
    向伊說一些話，伊說燉完牛肉以後再說，告訴人就不讓伊燉，二人有拉扯，告訴
    人要來關火，伊拉告訴人手臂，說要講出去講，告訴人就把門堵住，是告訴人自
    己用頭及身體胸部、手肘、肩膀去撞門，伊沒有打告訴人等語。惟查，告訴人於
    九十年一月二十二日遭毆打，因而受有臉部外傷併左眼眶瘀傷浮腫，左上臂外傷
    併皮下瘀傷，胸、腹部外傷併皮下瘀傷等傷害之事實，業據告訴人於本院審理中
    到庭證述在卷，並有板橋中興醫院九十年一月二十二日開立之特種診斷證明書乙
    紙在卷可稽，按被告辯稱告訴人係自行撞門才會受傷等語，然查告訴人所受之傷
    害，如左眼眶瘀傷浮腫之傷害，根本不是撞平面之門板所可能造成，應認被告所
    辯並非事實。而當日被告與告訴人於廚房發生爭執，告訴人有受傷之情形，亦據
    證人乙○在偵查中陳述在卷。又當日到現場處理之證人即警員甲○○，雖於偵查
    中陳稱當天告訴人並沒有說被打，伊沒有仔細靠近看告訴人，一般距離看不出告
    訴人有受傷害等語，然於本院調查時，證人甲○○則結證卷內台北市受理家庭暴
    力事件通報表係伊所填，其中第四點勾選被害人遭肢體傷害，係照告訴人所講，
    伊當時沒有仔細看告訴人是否有受傷，至於筆錄上伊回答告訴人沒有說她被打，
    但告訴人當時有回答當天有被打及被推被拉扯的事情，伊在檢察官那邊所說可能
    是當時記不清楚，今天因告訴人有來，伊回想當初告訴人有說被打被推被拉扯情
    形等語，按證人甲○○係現場處理之員警，與被告並無仇隙，應無故意更易證詞
    誣陷被告之必要，其稱本院調查時因告訴人到場才回想起當時情形，與常理並無
    違背，應以其在本院之證述為可信，此外並有台北市受理家庭暴力事件通報表乙
    紙在卷可稽。綜上應認被告所辯顯係畏罪卸責之詞，並不可採。至於被告聲請調
    查告訴人之母在事後打電話與其弟對話之側錄錄音帶乙節，經訊問被告陳稱該錄
    音內容未提到打人，只是提到要錢之事，顯與本件無直接關係，應認並無調查之
    必要。本件事證明確，已堪認定，應依法論科。
二、告訴人係被告丁○之配偶，二人為家庭暴力防治法第三條第一款所定之家庭成員
    關係。核被告所為，係犯刑法第二百七十七條第一項之傷害罪，屬家庭暴力防治
    法第二條第二項之家庭暴力罪。被告曾受事實欄所述有期徒刑之執行，有台灣高
    等法院檢察署刑案紀錄簡覆表一紙附卷足憑，其於有期徒刑執行完畢後五年內，
    再犯有期徒刑以上之本罪，為累犯，應依刑法第四十七條之規定加重其刑。爰審
    酌被告僅因細故即出手毆打配偶、目的、手段、告訴人受傷害之程度、被告犯罪
    後否認犯行等一切情狀，量處如主文所示之刑，並諭知易科罰金之折算標準。
據上論斷，應依刑事訴訟法第四百五十二條、第二百九十九條第一項前段，刑法第二
百七十七條第一項、第四十七條、第四十一條第一項前段，罰金罰鍰提高標準條例第
一條前段、第二條，判決如主文。
本案經檢察官蘇佩鈺到庭執行職務。
中      華      民      國      九十一      年      七    月    十七    日
                                  臺灣士林地方法院刑事第一庭
                                      法  官  高  愈  杰
右正本證明與原本無異。
如不服本判決，應於判決送達後十日內，向本院提出上訴狀。
                                      書記官  蘇  彥  宇
中      華      民      國      九十一      年      七    月    十九    日
附錄本案論罪科刑法條全文：
刑法第二百七十七條第一項：
  傷害人之身體或健康者，處三年以下有期徒刑、拘役或一千元以下罰金。
